臺灣高等法院高雄分院刑事判決
111年度原上易字第4號
上  訴  人  臺灣屏東地方檢察署檢察官
被      告  董小龍
指定辯護人  王佑銘律師
上列上訴人因竊盜案件，不服臺灣屏東地方法院111年度原易字
第25號，中華民國111年7月13日第一審判決（起訴案號：臺灣屏
東地方檢察署111年度偵字第2236號），提起上訴，本院判決如
下：
    主  文
上訴駁回。
    事實及理由
一、程序事項：
    刑事訴訟法第348條規定已於民國110年6月16日公布，同月18日生效施行。本案係於上開規定修正施行後繫屬本院，並非刑事訴訟法施行法第7條之13所規定仍適用修正前規定之案件，故應適用修正後之規定。又修正後刑事訴訟法第348條第3項規定：「上訴得明示僅就判決之刑、沒收或保安處分一部為之」，而其立法理由指出：「為尊重當事人設定攻防之範圍，並減輕上訴審審理之負擔，容許上訴權人僅針對刑、沒收或保安處分一部提起上訴，其未表明上訴之認定犯罪事實部分，則不在第二審之審判範圍。因此，如僅對宣告刑部分，提起上訴，其效力不及於原審所認定之犯罪事實，犯罪事實即不在上訴審審查範圍，而應以原審法院所認定之犯罪事實，審認原審之宣告刑妥適與否的判斷基礎」。本案上訴人臺灣屏東地方檢察署檢察官上訴意旨僅表示原審未依規定論被告累犯，並依規定加重其刑為不當，並經公訴人當庭表明僅就量刑部分是應依累犯規定加重上訴（本院卷第140頁）。依據前述說明，本院僅就原審判決所宣告之刑是否應依累犯規定加重進行審理，至於原審判決其他部分，則非本院審查範圍，先予指明。
二、檢察官上訴意旨如附件一。
三、本案據以審查量刑妥適與否之原審所認定之犯罪事實及所犯
    罪名均如原判決所示（如附件二）。原判決就量刑部分說明
    「㈢至公訴意旨固以被告有如起訴書犯罪事實欄一所載前案
    科刑及執行情形，且於受有期徒刑之執行完畢後，5年以內
    故意再犯本案有期徒刑以上之罪，構成累犯，請求本院依刑
    法第47條第1項規定加重其刑等語。然檢察官並未就構成累
    犯之事實及應加重其刑之事項具體指出相關證明方法，是參
    照最高法院110年度台上大字第5660號裁定意旨，本院尚無
    庸依職權調查並為相關之認定，惟被告有如上開科刑與執行
    完畢情形，則其於5年內故意再犯罪質相同之竊盜案件，仍
    為本院列為刑法第57條第5款所定量刑之審酌事項。㈣爰以行
    為人之責任為基礎，審酌被告不思以合法途徑獲取財物，擅
    以上開方式行竊財物，破壞社會治安，不僅使告訴人財產受
    損，並危害告訴人之居家安寧，法治觀念偏差，且被告於本
    案行為前，曾多次因竊盜之刑事案件經法院論罪科刑確定，
    有其之臺灣高等法院被告前案紀錄表附卷可參，足徵素行不
    佳，惟念其坦承犯行之犯後態度，兼衡其犯罪之動機、目的
    、手段、所竊財物價值與被告自述之教育程度、工作、經濟
    狀況、家庭生活狀況（見本院卷第107頁）、檢察官對量刑
    之意見（同上卷頁）及告訴人表示不追究被告責任、由法院
    依法處理之意見（見本院卷第43頁）等一切情狀，量處如主
    文所示之刑。」等旨。
四、上訴論斷之理由：
  ㈠按累犯是否應予加重，司法院釋字第775 號解釋已說明「刑
    法第47條第1項規定：『受徒刑之執行完畢，或一部之執行而
    赦免後，5 年以內故意再犯有期徒刑以上之罪者，為累犯，
    加重本刑至二分之一。』有關累犯加重本刑部分，不生違反
    憲法一行為不二罰原則之問題。惟其不分情節，基於累犯者
    有其特別惡性及對刑罰反應力薄弱等立法理由，一律加重最
    低本刑，於不符合刑法第 59 條所定要件之情形下，致生行
    為人所受之刑罰超過其所應負擔罪責之個案，其人身  自由
    因此遭受過苛之侵害部分，對人民受憲法第8條保障之  人
    身自由所為限制，不符憲法罪刑相當原則，牴觸憲法第2  3
    條比例原則。於此範圍內，有關機關應自本解釋公布之日  
    起2年內，依本解釋意旨修正之。於修正前，為避免發生上 
     述罪刑不相當之情形，法院就該個案應依本解釋意旨，裁 
     量是否加重最低本刑。」等旨。
　㈡自該解釋後，司法院各級法院對符合累犯之被告是否應予加
    重，已依上開解釋不再適用刑法第47條第1項規定必加重累
    犯者之刑期，而於個案評估予以因應。本期待108年2月22日
    該解釋公布後2年內相關機關之法務部就上開累犯加重其刑
    之規定，依該解釋意旨修正，然法務部至今對修法腳程怠忽
    ，迄今已逾上開2年內之期限，仍未見法務部依上開司法院
    釋字第775 號解釋意旨予以修正，不知係何機關之怠惰，致
    造成今日執法者無所適從之局面？
　㈢最高法院為因應目前就適用累犯是否加重其刑實務上產生之
    問題，於111年4月27日以110年度台上大字第5660號判決闡
    釋「三、綜上所述：㈠法院於審酌被告是否適用累犯規定而
    加重其刑時，訴訟程序上應先由檢察官就前階段被告構成累
    犯之事實，以及後階段應加重其刑之事項，主張並具體指出
    證明方法後，法院才需進行調查與辯論程序，而作為是否加
    重其刑之裁判基礎。前階段構成累犯事實為檢察官之實質舉
    證責任，後階段加重量刑事項為檢察官之說明責任，均應由
    檢察官分別負主張及具體指出證明方法之責。倘檢察官未主
    張或具體指出證明方法時，可認檢察官並不認為被告構成累
    犯或有加重其刑予以延長矯正其惡性此一特別預防之必要，
    且為貫徹舉證責任之危險結果所當然，是法院不予調查，而
    未論以累犯或依累犯規定加重其刑，即難謂有應調查而不予
    調查之違法。㈡至於檢察官所提出之證據資料，經踐行調查
    程序，法院認仍有不足時，是否立於補充性之地位，曉諭檢
    察官主張並指出證明方法，自得由事實審法院視個案情節斟
    酌取捨。」等旨甚明。雖本國非判例國家，最高法院亦己取
    銷選取判例之工作，上訴意旨指稱上開台上大字之判決無通
    案拘束之效力固非無見，然該判決意旨係符合論理、經驗法
    則，且無違法律精神，下級審因而適用，乃認同該判決之見
    解，與其是否有拘束力無涉。
　㈣另按刑之酌科及加減，刑法第57條第1項除定有10款供參外，
    亦明定科刑時應以行為人之責任為基礎，並審酌一切情狀，
    前科雖未入1明示之10款之中，惟除可單獨以前科為評價外
    ，亦可將之列屬犯罪行為人之「生活狀況」或「品行」評估
    款項下。而被告之前科固可將之列入科刑之審酌，惟仍有禁
    止重覆評價之適用，故而如論以累犯加重時，該構成累犯之
    前科自不應再於量刑時為審酌，即累犯部分不予重複評價之
    原則。本案原審雖以檢察官並未就被告本案構成累犯之事實
    及應加重其刑之事項具體指出相關證明方法，參照最高法院
    110年度台上大字第5660號裁定意旨，認尚無庸依職權調查
    並為相關之認定，而未論以累犯。然原審雖未論以累犯，惟
    已就被告有如科刑與執行完畢情形，將被告於5年內故意再
    犯罪質相同之竊盜案件，仍列為刑法第57條第5款所定量刑
    之審酌事項。並於科刑時說明「被告於本案行為前，曾多次
    因竊盜之刑事案件經法院論罪科刑確定，有其之臺灣高等法
    院被告前案紀錄表附卷可參」，顯徵原審在科刑時有將被告
    構成累犯之前科併予審酌。而上開最高法院台上大字判決亦
    說明「檢察官若未主張或具體指出證明方法，法院因而未論
    以累犯或依累犯規定加重其刑，基於累犯資料本來即可以在
    刑法第57 條第5款『犯罪行為人之品行』中予以負面評價，自
    仍得就被告可能構成累犯之前科、素行資料，列為刑法第57
    條第5 款所定『犯罪行為人之品行』之審酌事項。於此情形，
    該可能構成累犯之前科、素行資料既已列為量刑審酌事由，
    對被告所應負擔之罪責予以充分評價，依重複評價禁止之精
    神，自無許檢察官事後循上訴程序，以該業經列為量刑審酌
    之事由應改論以累犯並加重其刑為由，指摘原判決未依累犯
    規定加重其刑違法或不當。」等旨，亦是認檢察官就此提起
    上訴為無理由。
　㈤至於上訴意旨指稱「若摒棄實務上向來普遍採用而無爭議之
    前案紀錄表，另行要求檢察官就成立累犯之事實負舉證之責
    ，甚至提出與被告前執行案件相關之執行資料，不僅治絲益
    棼，更顯將導致案件審理之訴訟程序徒增訴訟上不必要之消
    耗，有悖於訴訟經濟之要求」等語，然本件被告前科紀錄表
    多達42頁（本院卷第25-61頁），檢察官起訴書僅記載「被
    告前曾受有期徒刑之執行完畢，此有本署刑案資料查註紀錄
    表1份在卷可查，其於5年內故意再犯本件有期徒刑以上之罪
    ，為累犯，請依同法第47條第1項規定加重其刑」等語，雖
    稱有該署刑案資料查註紀錄可查，然該高達40頁之刑案資料
    查註紀錄表（偵字卷第5-46頁），究係何案可構成本件犯罪
    之累犯，並未說明或提出證明方法，卻以訴訟經濟為由，免
    除自己之舉證責任！實難苟同。
　㈥綜上所述，檢察官以原審未論處被告為累犯而提起上訴為無
    理由，其上訴應予以駁回。　
據上論結，應依刑事訴訟法第368條，判決如主文。
本案經檢察官盧惠珍提起公訴，檢察官葉幸真提起上訴，檢察官
呂幸玲到庭執行職務。
中　　華　　民　　國　　111 　年　　10　　月　　4 　　日
                  刑事第九庭    審判長法  官  莊崑山
                                      法  官  呂明燕
                                      法  官  惠光霞
以上正本證明與原本無異。
不得上訴。
中　　華　　民　　國　　111 　年　　10　　月　　4 　　日
                                      書記官  黃月瞳
附件一：
臺灣屏東地方檢察署檢察官上訴書
                                      111年度上字第113號
被　　　告　董小龍
上列被告因竊盜案件，經臺灣屏東地方法院於中華民國111年7月13
日為第一審判決（111年度原易字第25號、起訴案號：111年度偵字
第2236號），本署檢察官於111年7月20日收受判決正本，認應提
起上訴，茲將上訴理由敘述如下：
一、原審諭知被告董小龍犯毀壞門扇侵入住宅竊盜罪，處有期徒
    刑8月，固非無見。
二、惟查：
    被告前因竊盜案件（下稱前案），經臺灣屏東地方法院以10
    8年度原易字第47號判處有期徒刑7月、7月，應執行有期徒
    刑1年確定，於民國110年6月6日縮短刑期執行完畢（下稱本
    案前科記錄），是被告曾受有期徒刑之執行完畢，於5年內
    故意再犯本件有期徒刑以上之罪，為累犯。按司法院大法官
    會議釋字第775號解釋意旨，貴院亦應審酌是否依刑法第47
    條第1項之規定加重其刑。雖最高法院刑事大法庭於111年4
    月27日作成110年度台上大字第5660號裁定，其主文為：「
    被告構成累犯之事實及應加重其刑之事項，均應由檢察官主
    張並具體指出證明之方法後，經法院踐行調查、辯論程序，
    方得作為論以累犯及是否加重其刑之裁判基礎。」等語，然
    該裁定之拘束力為何？本件被告應否論處累犯、加重其刑？
    分述如下：
（一）有關大法庭前開裁定之拘束力：
    1.按大法庭之裁定，對提案庭提交之案件有拘束力，法院組
      織法第51條之10定有明文。依此，提案庭必須依照大法庭
      裁定之法律見解作出該案終局判決，此為大法庭制度運作
      之關鍵核心。次按法院組織法第51條之10所稱「拘束力」
      ，係指提案庭就提交案件，應以大法庭裁定所表示之法律
      見解為基礎，為本案終局裁判。但大法庭裁定內之旁論無
      拘束提案庭之拘束力，為最高法院辦理大法庭案件應行注
      意事項第48點定有明文。是依前開規定，大法庭裁定性質
      屬於中間裁定，其拘束力僅針對「提案庭提交之案件」，
      不及於其他訴訟案件，此乃因大法庭為本案上訴三審程序
      的一部分，大法庭裁定係基於審判權之作用，在案件當事
      人參與下，針對具體個案，在具體個案事實之連結下所表
      示之法律見解，也僅對於該案件以及當事人發生個案效力
      ，不具通案效力，此亦為大法庭制度基於司法權作用所使
      然，較諸過往以判例選編、決議方式，由最高法院在具體
      個案之外基於司法行政作用所表示法律見解具有法規範般
      之通案拘束力，存有本質上之差異。至於基於大法庭裁定
      所做成之最高法院判決，是否因下級審法院或最高法院其
      他合議庭予以援用，而逐漸累積成判決先例之見解，則有
      待日後實務之發展，亦非於判決宣示之後即生通案之拘束
      效力。
    2.再按受徒刑之執行完畢，或一部之執行而赦免後，5年以
      內故意再犯有期徒刑以上之罪者，為累犯，加重本刑至2
      分之1，刑法第47條第1項定有明文，此乃立法者就累犯成
      立要件之規定，迄今猶未經司法院大法官會議解釋宣告違
      憲，自仍為承審案件之法官所應適用者，且累犯成立事實
      之有無，並不以僅由檢察官主張及證明為限（參110年度
      台上大字第5660號裁定林勤純法官不同意見書）。併觀諸
      刑事訴訟法第161條第1項所規定：「檢察官就被告犯罪事
      實，應負舉證責任，並指出證明之方法」，以及前開規定
      於91年2月8日修正理由所揭示：「鑑於我國刑事訴訟法制
      之設計係根據無罪推定原則，以檢察官立於當事人之地位
      ，對於被告進行追訴，則檢察官對於被告之犯罪事實，自
      應負提出證據及說服之實質舉證責任，修正第一項。」堪
      認現行刑事訴訟法要求檢察官負實質舉證責任之證明對項
      ，乃「犯罪事實」；亦即有關被告有罪與否一事，應由檢
      察官指出證明方法。至有關「量刑事由」部分，並無法令
      明文規定而課予檢察官相同程度之舉證責任。由此可見，
      立法者對於「論罪」、「科刑」之證明，並未課予檢察官
      相同程度之舉證責任。於此情況下，累犯之成立與如何加
      重等節，向來得由法院依職權判斷，實務操作上亦未見窒
      礙，是縱令肯認前開裁定主文之見解，亦無從推導出一旦
      檢察官未能就被告構成累犯之事實及應加重其刑之事項，
      主張並具體指出證明之方法時，即應對被告為有利之認定
      ，至為灼然。
    3.縱令依大法庭前開裁定之意旨，而認有關被告構成累犯之
      事實及應加重其刑之事項，應由檢察官主張並具體指出證
      明之方法，惟按證據之證明力，由法院本於確信自由判斷
      。但不得違背經驗法則及論理法則，為刑事訴訟法第155
      條第1項定有明文；揆諸前開規定，除不具證據能力之證
      據以外，法院對於檢察官所提之各項證據之證明力，自應
      依經驗法則及論理法則，本於確信自由判斷而進行評價，
      殊無理由未經此程序而貿然評價特定證據無證明力，甚至
      置之不理，否則其判決顯與前開規定相違，而有刑事訴訟
      法第378條所規定判決不適用法則之違背法令之情形，而
      有得上訴第三審之理由。再者，按臺灣高等法院全國前案
      系統查詢作業規範第5條規定：「各法院於收受一般刑事
      案件或少年保護、刑事案件，完成分案後，前案查詢人員
      應主動查詢被告或少年之前案資料，並列印附卷，供法官
      審理案件參考」。是就證據能力角度觀之，法院實務上長
      久以來普遍採用以認定被告是否成立累犯之「臺灣高等法
      院被告前案紀錄表」，應屬刑事訴訟法第159條之4第1款
      所規定之公務員職務上製作之紀錄文書，當具有證據能力
      。併酌以如何證明被告是否成立累犯一節，110年度台上
      大字第5660號裁定林勤純法官不同意見書亦揭示：關於如
      何證明被告成立累犯一節，實務夙採卷內臺灣高等法院被
      告前案紀錄表為主要依據；另有關警卷、偵查卷內之嫌疑
      人（被告）前案紀錄，實際上亦已隨同卷證移送而為法院
      職務上所知悉。上揭前案紀錄表既屬公務員職務上製作之
      紀錄文書，法律亦未限定其使用範圍，則其證據能力及對
      於法院所審理案件之證明力，均應由法官依法踐行調查後
      本其心證決定，乃屬法院獨立審判範疇。至於前案紀錄表
      固宥於記載形式之故，易於造成判讀不易，然此問題當應
      由法院踐行調查，或由檢察官具體指明，或由法院依職權
      勾稽後命檢辯雙方表示意見，或為其他必要之調查。縱令
      經調查後認為該案件並無累犯規定之適用，對於被告亦無
      不利。若摒棄實務上向來普遍採用而無爭議之前案紀錄表
      ，另行要求檢察官就成立累犯之事實負舉證之責，甚至提
      出與被告前執行案件相關之執行資料，不僅治絲益棼，更
      顯將導致案件審理之訴訟程序徒增訴訟上不必要之消耗，
      有悖於訴訟經濟之要求等意旨。是以，檢察官以法務部提
      供之刑案資料查註紀錄表，抑或臺灣高等法院被告前案紀
      錄表作為證明被告成立累犯之方法，當已合乎大法庭前開
      裁定主文所示之要求，並無疑義。揆諸前開說明，大法庭
      前開裁定遽認：檢察官提出被告前案紀錄表，尚難認已具
      體指出證明方法而謂盡其實質舉證責任等語，容有誤會，
      亦乏通案之拘束效力。
（二）又按累犯之加重，係因犯罪行為人之刑罰反應力薄弱，需
      再延長其矯正期間，以助其重返社會，並兼顧社會防衛之
      效果，要與前後所犯各罪類型、罪名是否相同或罪質是否
      相當，無何必然之關連。刑法第41條所定「易科罰金」係
      為避免短期自由刑所生流弊，對於本受徒刑或拘役判決之
      行為人，於刑罰執行時改以罰金代替徒刑或拘役，性質上
      屬易刑處分，受刑人雖事實上受罰金之執行，但法律上仍
      視為徒刑或拘役之執行，從而前案有期徒刑之執行不問究
      係入監服刑完畢，抑或易科罰金而視為執行完畢，均屬刑
      法第47條第1項規定所稱之受徒刑之執行完畢。又司法院
      大法官會議釋字第775號解釋謂：刑法第47條第1 項規定
      有關累犯加重本刑部分，不生違反憲法一行為不二罰原則
      之問題。惟其不分情節，基於累犯者有其特別惡性及對刑
      罰反應力薄弱等立法理由，一律加重最低本刑，於不符合
      刑法第59條所定要件之情形下，致生行為人所受之刑罰超
      過其所應負擔罪責之個案，其人身自由因此遭受過苛之侵
      害部分，對人民受憲法第8條保障之人身自由所為限制，
      不符憲法罪刑相當原則，牴觸憲法第23條比例原則，而為
      避免發生上述罪刑不相當之情形，法院就該個案應依本解
      釋意旨，裁量是否加重最低本刑。依此解釋意旨，堪認宣
      告刑法累犯僅在行為人應處之法定最低本刑，於不符合刑
      法第59條所定要件時，致生罪責不相當之情形，始得裁量
      不予加重（最高法院110年度台上字第5377、5379、5380
      號判決意旨參照）。依此，本件被告既未見有何刑法第59
      條所規定「犯罪之情狀顯可憫恕」之要件，就其本件成立
      累犯之行為，法院自應於審酌刑法第57條所列各項量刑因
      子之情況下，裁量予以加重；原審判決漏未論及，其判決
      自於法有違。
三、本案檢察官已於起訴書主張被告前述本案前科記錄顯構成累
    犯，依司法院釋字第775號解釋意旨，亦應裁量是否加重最
    低本刑，並檢附刑案資料查註紀錄表為證明之方法，且刑案資
    料查註紀錄表為法務部承辦公務人員依相關資料製作之紀錄，
    錯誤率極低，亦有法院審理卷宗內所檢附臺灣高等法院被告前
    案紀錄表可以核實，堪認檢察官已主張並具體指出證明之方
    法，且得作為論以累犯及加重其刑之裁判基礎。原審判決徒憑
    大法庭前開裁定誤認起訴書未就被告是否構成累犯之事實提
    出證明方法，無端摒棄上揭前案紀錄相關資料之證據而未就
    被告本案犯行是否構成累犯為實質認定，其判決顯屬違誤，
    爰請依法撤銷原判決，另為適法之判決。
四、綜上所述，原判決認事用法顯於法有違，爰依刑事訴訟法第
    344條第1項，第361條提起上訴，請將原判決撤銷，更為適
    法之判決。
　　此　致
臺灣屏東地方法院　轉送
臺灣高等法院高雄分院
中　　華　　民　　國　 111　　年　　7 　　月　　22　　日
　　　　　　　　　　　　　檢　察　官  葉幸眞
附件二：
臺灣屏東地方法院刑事判決
111年度原易字第25號
公　訴　人　臺灣屏東地方檢察署檢察官
被　　　告　董小龍　
指定辯護人  本院公設辯護人　謝弘章　
上列被告因竊盜案件，經檢察官提起公訴（111年度偵字第2236
號），本院判決如下：
    主  文
董小龍犯毀壞門扇侵入住宅竊盜罪，處有期徒刑捌月。
未扣案如附表編號一至五所示之犯罪所得均沒收，於全部或一部
不能沒收或不宜執行沒收時，追徵其價額。
    事  實
一、董小龍於民國110年12月4日1時42分許（起訴書記載為3時45
    分前某時，業經公訴檢察官當庭更正），行經甲○○位於屏東
    縣○○鄉○○村○○路000號之住處時，竟意圖為自己不法之所有
    ，基於竊盜之犯意，以其所有之打火機點火將該住處大門之
    紗網燒出破洞，再自紗網破洞處伸手入內打開門鎖後侵入該
    住處內，竊取甲○○所有如附表編號1-6所示之物，再至上開
    住處門口，持附表編號6所竊得之機車錀匙插入電門啟動之
    方式，竊取附表編號7所示機車得手。嗣甲○○發現遭竊後報
    警處理，經警調閱上開地點週遭監視器而查悉上情。
二、案經甲○○訴由屏東縣政府警察局枋寮分局報告臺灣屏東地方
    檢察署檢察官偵查起訴。
    理  由
一、本判決下列所引用被告董小龍以外之人於審判外所為之供述
    證據，檢察官、被告及其辯護人於審理時均同意有證據能力
    （見本院卷第101頁），本院審酌上開證據資料作成時之情
    況，尚無違法不當及證明力明顯過低之瑕疵，而認為以之作
    為證據應屬適當，依刑事訴訟法第159條之5第1項規定，均
    有證據能力。至其餘認定本案犯罪事實之非供述證據，亦查
    無違反法定程序取得之情，依刑事訴訟法第158條之4規定反
    面解釋，亦有證據能力。
二、上開犯罪事實，業據被告於偵查及本院審理時坦承不諱（見
    偵卷第91-95頁；本院卷第101、105頁），核與證人即告訴
    人甲○○於警詢中證述情節相符，並有車牌號碼000-0000號機
    車之車輛詳細資料報表、屏東縣政府警察局枋寮分局建興派
    出所陳報單、受理各類案件紀錄表、查訪表及受（處）理案
    件證明單、刑案現場照片、監視器影像截圖及Google地圖之
    街景圖等件在卷可稽，足徵被告之自白核與事實相符，其所
    為自白當可採信。本件事證已臻明確，被告犯行洵堪認定，
    應依法論科。
三、論罪科刑
　㈠按刑法第321條第1項第2款所謂「毀越」門扇、牆垣，依司法
    院26年院字第610號解釋，係指毀損或越進而言，毀而不越
    ，或越而不毀，均得依該條款處斷，不以二者兼而有之為必
    要，故應區分行為人之行為態樣究係「毀越」或「毀而不越
    」或「越而不毀」，不能概以毀越論之。而所謂「越進」應
    解為超越或踰越而進，若啟門入內即非可謂之越進。行為人
    毀壞門扇伸手入內行竊，固可構成毀越之態樣，但如毀壞門
    扇而伸手入內打開門鎖而再啟門入室竊盜，其行為則該當於
    「毀壞」之態樣，而非「毀越」（最高法院22年上字第454
    號判例要旨參照）。再所謂門扇係指分隔住宅或建築物內外
    之間之出入口大門而言。查：被告係以打火機點火將告訴人
    住宅隔絕內外之大門附設紗網燒出破洞，伸手進入門內打開
    鎖扣，再開門侵入住宅內竊取財物，業據被告自承在卷（見
    本院卷第104-105頁），並有現場照片可參，核其行為態樣
    應屬於「毀壞」，而非「毀越」，要屬無疑。又按毀壞門扇
    及安全設備之行為，乃係竊盜之加重要件行為，自無成立毀
    損罪之餘地（最高法院83年台上字第3856號判決要旨參照）
    。
　㈡核被告所為，係犯刑法第321條第1項第1款、第2款之毀壞門
    扇侵入住宅竊盜罪。另公訴意旨於本院審理中，補充被告本
    案犯罪事實尚有毀壞門扇之行為（見本院卷第106頁），因
    僅加重要件之增列，不影響其基本事實之同一性，且經本院
    當庭告知被告（見本院卷第100頁），對被告防禦權並無妨
    害，亦毋庸變更起訴法條，附此敘明。
　㈢至公訴意旨固以被告有如起訴書犯罪事實欄一所載前案科刑
    及執行情形，且於受有期徒刑之執行完畢後，5年以內故意
    再犯本案有期徒刑以上之罪，構成累犯，請求本院依刑法第
    47條第1項規定加重其刑等語。然檢察官並未就構成累犯之
    事實及應加重其刑之事項具體指出相關證明方法，是參照最
    高法院110年度台上大字第5660號裁定意旨，本院尚無庸依
    職權調查並為相關之認定，惟被告有如上開科刑與執行完畢
    情形，則其於5年內故意再犯罪質相同之竊盜案件，仍為本
    院列為刑法第57條第5款所定量刑之審酌事項，附此敘明。
　㈣爰以行為人之責任為基礎，審酌被告不思以合法途徑獲取財
    物，擅以上開方式行竊財物，破壞社會治安，不僅使告訴人
    財產受損，並危害告訴人之居家安寧，法治觀念偏差，且被
    告於本案行為前，曾多次因竊盜之刑事案件經法院論罪科刑
    確定，有其之臺灣高等法院被告前案紀錄表附卷可參，足徵
    素行不佳，惟念其坦承犯行之犯後態度，兼衡其犯罪之動機
    、目的、手段、所竊財物價值與被告自述之教育程度、工作
    、經濟狀況、家庭生活狀況（見本院卷第107頁）、檢察官
    對量刑之意見（同上卷頁）及告訴人表示不追究被告責任、
    由法院依法處理之意見（見本院卷第43頁）等一切情狀，量
    處如主文所示之刑。
四、沒收　　
  ㈠被告上開犯行所竊得如附表編號1-5所示之物，俱為被告之犯
    罪所得，且未經扣案，亦未實際合法發還予告訴人，應依刑
    法第38條之1第1項前段、第3項之規定宣告沒收，於全部或
    一部不能沒收或不宜執行沒收時，追徵其價額。
  ㈡又被告上開犯行所竊得如附表編號6所示之物，固亦屬被告本
    案之犯罪所得，然並未扣案，復已遭被告丟棄，本院審酌前
    開物品本身價值不高，且可重新打造，使原鑰匙失其效用，
    況縱予以沒收，對刑罰之一般預防或特別預防之助益甚微，
    對被告之不法、罪責評價亦不生重大影響，故認無刑法上重
    要性，爰不予宣告沒收。至被告上開犯行所竊得如附表編號
    7所示之物，業已發還告訴人，業據告訴人陳述在卷（見本
    院卷第43頁），爰依刑法第38條之1第5項規定，不予宣告沒
    收或追徵。
  ㈢另未扣案之打火機1個，係被告所有供其本案犯罪所用之物，
    業據被告供承在卷（見本院卷第105頁），又被告陳稱：是
    我平常抽菸用的，現在找不到了等語（見本院卷第105頁）
    ，本院考量檢察官並未聲請宣告沒收此打火機，而打火機尚
    屬日常生活用品，宣告沒收對於預防犯罪之功能有限，爰不
    予宣告沒收或追徵。
據上論斷，應依刑事訴訟法第299條第1項前段，判決如主文。
本案經檢察官盧惠珍提起公訴，檢察官何克昌到庭執行職務。
中　　華　　民　　國　　111 　年　　7 　　月　　13　　日
                  刑事第二庭  法  官  曾思薇
以上正本證明與原本無異。
如不服本判決應於收受判決後20日內向本院提出上訴書狀，並應
敘述具體理由；其未敘述上訴理由者，應於上訴期間屆滿後20日
內向本院補提理由書（均須按他造當事人之人數附繕本）「切勿
逕送上級法院」。
中　　華　　民　　國　　111 　年　　7 　　月　　13　　日
                              書記官  盧建琳 
附錄本件論罪科刑法條：　　　　　　　　　
中華民國刑法第321條
犯前條第1項、第2項之罪而有下列情形之一者，處6月以上5年以
下有期徒刑，得併科50萬元以下罰金：
一、侵入住宅或有人居住之建築物、船艦或隱匿其內而犯之。
二、毀越門窗、牆垣或其他安全設備而犯之。
三、攜帶兇器而犯之。
四、結夥三人以上而犯之。
五、乘火災、水災或其他災害之際而犯之。
六、在車站、港埠、航空站或其他供水、陸、空公眾運輸之舟、
    車、航空機內而犯之。
前項之未遂犯罰之。
附表：
編號 物品名稱 1 智慧型手機1支（含0000000000號SIM卡） 2 衣物3件 3 安全帽1頂 4 工作鞋1雙 5 現金(新台幣)100元 6 鑰匙1串(含車號000-0000號機車鑰匙、大門鑰匙、房間鑰匙) 7 車牌號碼000-0000號普通重型機車1輛